---
# title: "Untitled"
# output: 
#   flexdashboard::flex_dashboard:
#     orientation: columns
#     vertical_layout: fill
# runtime: shiny
######  
title: "Índice Empresarial"
runtime: shiny
date: "`r Sys.Date()`"
output: 
  flexdashboard::flex_dashboard:
    css: style.css
    orientation: rows
    vertical_layout: fill
    theme: yeti
---

```{r setup, include=FALSE}
library(flexdashboard)
library(reticulate)
library(dplyr)
```

```{python}
import pandas as pd
import numpy as np
dates = pd.date_range("20130101", periods=6)
df = pd.DataFrame(np.random.randn(6, 4), index=dates, columns=list("ABCD"))
print(df)
```



# Gráfico

## Row {data-height="80"}

### 

```{r}
print("Hola Mundo")
df = data.frame(id = c(1,2,3))
df = df %>% mutate(nit = NA)
print(df)
```

### 

```{r}
cat("la suma de 2+2 es \n", 2+2)
```

### 

```{r}

```

### 

```{r}

```

## Row {.tabset data-height="820"}

### Red Empresarial

```{r}
cat("Hola mundo")

```


### Navegabilidad - Instructivo

**A.** Si el usuario usa las teclas [**Ctrl+ click con el mouse**] podra seleccionar varias empresas o redes.

**B.** Si el usuario usa las teclas [**Shift + selección con el mouse + Ctrl**] podra seleccionar una red y moverla libremente

**C.** El usuario podrá moverse libremente, alejar o acercar y finalmente devolver la visualización a su estado orginal con los botones de la parte inferior.

**D.** Si el usuario pasa el mouse por encima de cualquier punto podrá encontrar información de la empresa como:

Razón Social, NIT, Aporte Estimado, Remanente Estimado.

**E.** El sentido de las flechas explica si la empresa es Accionista principal o si es Subsidiaria de esta. Es decir si la Flecha inicia con [**P-\>A**] es una empresa principal y si la Flecha inicia con [**S-\>A**] Esta empresa es accionista de la que señala, pero es subsidiaria de otra.

**El tamaño de los circulos explica si una empresa es principal (conglomerado)**

# Tabla de Red

## Column {.tabset}

### **Tabla Índice Atracción Empresas Foco**

```{r}

```

### **Redes Empresarial**

```{r}

```

# Documentación

## Column {.tabset}

### Ficha Técnica

**Objetivos:**

Encontrar las empresas con mayor factibilidad de atracción del universo de empresas no afiliadas a Colsubsidio.

**Pregunta de Negocio**

¿En que empresas debería Colsubsidio enfocar su estrategia de atracción en el 2023, teniendo en cuenta las ventajas competitivas de relacionamiento con las que se cuentan?

**Metodología**

La metodología usada se basa en el Índice Ponderado, el cual valora cada sub-indice con una peso específico debido a su importancia comercial y la sumatoria de estos da como resultado el índice final.

$$Índice Atracción = {\sum p_i q_i}*100$$ **Estrategía**

La función final del índice es brindarle a la caja una herramienta que le permita saber que empresa tiene una mayor factibilidad de atracción a partir de variables relevantes para el área comercial.

### Flujo de Datos

Los insumos usados para crear el **índice de atracción** se componen de diferentes fuentes de datos de la caja, los cuales son:

1.) **Base Principal**

La base cuenta con 332.152 registros de empresas a calificar

2.) **Base de Retiros**

Empresas retiradas de Colsubsidio desde 2019 hasta Noviembre 2022

3.) **Base Proveedores**

Empresas proveedoras de Colsubsidio desde 2001 hasta la fecha

4.) **Base Consumo Empresarial**

Se entiende como consumo empresarial las oportunidades que en salesforce se tenga como Ejecutado, Ganado, Confirmado con contrato.

5.) **Base Aliados**

Empresas que se encuentran en fuentes de información de

A)  COLMEDICOS
B)  SURA
C)  PROTECCIÓN
D)  SIMPLE

6.) **Base Foco**

Empresas que según los comerciales son factibles de atraer, se cuenta con 541 registros

7.) **Red Empresarial**

Red de conglomerados de las empresas más importantes de Colombia buscadas en EMIS.

### Indicadores

Los indicadores con los que se compone el Indice son:

1.) **Indicador Ecosistema**

Si las empresas hacen parte de los sectores:

**ALIMENTOS, COMERCIO, CONSTRUCCIÓN, EDUCACIÓN, FARMACÉUTICO, SALUD, SEGUROS, SERVICIOS, TURISMO, RESTAURANTES o FINANCIERO**

Se les considera parte del ecosistema Colsubsidio y se les otorga un puntaje de **2**.

2.) **Indicador Sector Clave**

Si las empresas hacen parte de los sectores:

**EDUCACIÓN, SEGUROS, FINANCIERO, CONSULTORÍA, PÚBLICO, TECNOLOGIA o TELECOMUNICACIONES.**

Se les considera parte de los Sectores Claves de Colsubsidio y se les otorga un puntaje de **1**.

3.) **Indicador Reconquista**

Se califican las empresas que se han retirado de Colsubsidio, otorgando un puntaje de **1** si la empresa se fue hace más de un año y castigando con **-1** si la empresa se fue en el último año.

4.) **Indicador Proveedores**

Se les otorga **2** puntos a las empresas que han sido proveedoras de Colsubsidio.

5.) **Indicador Consumo**

Se les otorga **3** puntos a las empresas que han consumido algún servicio de Colsubsidio.

5.1.) **Indicador Cotizacion**

Se les otorga **1** punto a las empresas que han cotizado algún servicio de Colsubsidio.

6.) **Indicador Aliados**

Se les otorga **1** punto a las empresas que han consumido algún servicio de Colsubsidio.

7.) **Indicador Bajo Remanente**

Se les otorga **1** punto a las empresas que tienen un remanente superior al 10% del Aporte y **-1** punto si el remanente es menor al 10% del aporte.

8.) **Indicador Complejidad Comercial**

A las empresas de la Base Foco se les otorga **3**, **2** y **1** punto si la complejidad comercial es igual a **1**, **2**, **3** respectivamente.

9.) **Indicador Conglomerdo**

Se les otorga **1** punto a las empresas que hagan parte

------------------------------------------------------------------------

### Sesión R

```{r}
sessionInfo()
```
