---
title: "Índice Empresarial"
runtime: shiny
date: "`r Sys.Date()`"
output: 
  flexdashboard::flex_dashboard:
    css: style.css
    orientation: rows
    vertical_layout: fill
    theme: yeti
---

```{r setup, include=FALSE}
library(flexdashboard)
library(reticulate)
library(rvest)
library(ggplot2)
require(ggrepel)
require(jsonlite)
library(dplyr)
```

```{python}
import requests
import json
import pandas as pd
from bs4 import BeautifulSoup

# libraries to graph
from mplsoccer import Pitch
import matplotlib.pyplot as plt
```



# Gráfico

## Row {.tabset data-height="820"}

### Red Empresarial

```{r}
cat("Hola mundo")
```


### Navegabilidad - Instructivo

```{python}
url = "https://www.fotmob.com/api/matchDetails?matchId=4270636"

response = requests.request("GET", url)

print(response.text)

df_tiros = pd.DataFrame(response.json()['content']['shotmap']['shots'])

gol = df_tiros[df_tiros['eventType'] == 'Goal']
no_gol = df_tiros[df_tiros['eventType'] != 'Goal']


fig, ax = plt.subplots(figsize = (16,9))
pitch = Pitch(pitch_type='custom',pitch_length=105, pitch_width=68)
pitch.draw(ax=ax)

pitch.scatter(gol.x, gol.y, ax=ax, marker='football')
pitch.scatter(no_gol.x, no_gol.y, ax=ax, alpha=.6)

```


# Tabla de Red

## Column {.tabset}

### **Tabla Índice Atracción Empresas Foco**

```{r}

```

### **Redes Empresarial**

```{r}

```

# Documentación

## Column {.tabset}

### Ficha Técnica

**Objetivos:**

Encontrar las empresas con mayor factibilidad de atracción del universo de empresas no afiliadas a Colsubsidio.

**Pregunta de Negocio**

¿En que empresas debería Colsubsidio enfocar su estrategia de atracción en el 2023, teniendo en cuenta las ventajas competitivas de relacionamiento con las que se cuentan?

**Metodología**

La metodología usada se basa en el Índice Ponderado, el cual valora cada sub-indice con una peso específico debido a su importancia comercial y la sumatoria de estos da como resultado el índice final.

$$Índice Atracción = {\sum p_i q_i}*100$$ **Estrategía**

La función final del índice es brindarle a la caja una herramienta que le permita saber que empresa tiene una mayor factibilidad de atracción a partir de variables relevantes para el área comercial.

### Flujo de Datos

Los insumos usados para crear el **índice de atracción** se componen de diferentes fuentes de datos de la caja, los cuales son:

1.) **Base Principal**

La base cuenta con 332.152 registros de empresas a calificar

2.) **Base de Retiros**

Empresas retiradas de Colsubsidio desde 2019 hasta Noviembre 2022

3.) **Base Proveedores**

Empresas proveedoras de Colsubsidio desde 2001 hasta la fecha

4.) **Base Consumo Empresarial**

Se entiende como consumo empresarial las oportunidades que en salesforce se tenga como Ejecutado, Ganado, Confirmado con contrato.

5.) **Base Aliados**

Empresas que se encuentran en fuentes de información de

A)  COLMEDICOS
B)  SURA
C)  PROTECCIÓN
D)  SIMPLE

6.) **Base Foco**

Empresas que según los comerciales son factibles de atraer, se cuenta con 541 registros

7.) **Red Empresarial**

Red de conglomerados de las empresas más importantes de Colombia buscadas en EMIS.

### Indicadores

Los indicadores con los que se compone el Indice son:

1.) **Indicador Ecosistema**

Si las empresas hacen parte de los sectores:

**ALIMENTOS, COMERCIO, CONSTRUCCIÓN, EDUCACIÓN, FARMACÉUTICO, SALUD, SEGUROS, SERVICIOS, TURISMO, RESTAURANTES o FINANCIERO**

Se les considera parte del ecosistema Colsubsidio y se les otorga un puntaje de **2**.

2.) **Indicador Sector Clave**

Si las empresas hacen parte de los sectores:

**EDUCACIÓN, SEGUROS, FINANCIERO, CONSULTORÍA, PÚBLICO, TECNOLOGIA o TELECOMUNICACIONES.**

Se les considera parte de los Sectores Claves de Colsubsidio y se les otorga un puntaje de **1**.

3.) **Indicador Reconquista**

Se califican las empresas que se han retirado de Colsubsidio, otorgando un puntaje de **1** si la empresa se fue hace más de un año y castigando con **-1** si la empresa se fue en el último año.

4.) **Indicador Proveedores**

Se les otorga **2** puntos a las empresas que han sido proveedoras de Colsubsidio.

5.) **Indicador Consumo**

Se les otorga **3** puntos a las empresas que han consumido algún servicio de Colsubsidio.

5.1.) **Indicador Cotizacion**

Se les otorga **1** punto a las empresas que han cotizado algún servicio de Colsubsidio.

6.) **Indicador Aliados**

Se les otorga **1** punto a las empresas que han consumido algún servicio de Colsubsidio.

7.) **Indicador Bajo Remanente**

Se les otorga **1** punto a las empresas que tienen un remanente superior al 10% del Aporte y **-1** punto si el remanente es menor al 10% del aporte.

8.) **Indicador Complejidad Comercial**

A las empresas de la Base Foco se les otorga **3**, **2** y **1** punto si la complejidad comercial es igual a **1**, **2**, **3** respectivamente.

9.) **Indicador Conglomerdo**

Se les otorga **1** punto a las empresas que hagan parte

------------------------------------------------------------------------

### Sesión R

```{r}
sessionInfo()
```
